【裁判字號】    97,裁,1672
【裁判日期】    970227
【裁判案由】    聲請停止執行
【裁判全文】
最  高  行  政  法  院  裁  定
                                     97年度裁字第01672號
抗  告  人  南灣企管顧問有限公司
代  表  人  甲○○
上列抗告人因與相對人內政部間聲請停止執行事件，對於中華民
國97年1月10日臺北高等行政法院97年度停字第6號裁定提起抗告
，本院裁定如下︰
    主  文
抗告駁回。
抗告訴訟費用由抗告人負擔。
    理  由
一、本件抗告人涉嫌未經申請經營移民業務許可，於民國95年8
    月間在臺灣醫界雜誌第49卷第8期刊登移民業務廣告，違反
    入出國及移民法第46條第1項規定，相對人乃依同法第55條
    規定，以96年6月26日內授移管京字第09609340262號處分書
    （下稱原處分）對抗告人處以罰鍰新臺幣（下同）30萬元，
    抗告人不服，以其係辦理留學業務，未辦理或受託辦理移民
    業務，因不熟悉法律，於廣告誤用移民一詞，請予免罰云云
    ，提起訴願，遭駁回後復提起本件行政訴訟，併依聲請停止
    原處分之執行。原裁定以：經查，抗告人為本件聲請時，亦
    同時檢具原處分書及訴願決定書等件一併提起行政訴訟，因
    此抗告人即應依行政訴訟法第116條第2項規定為本件聲請，
    始符法制，其引據同條第3項規定，尚有誤會。又無論依同
    法條第2項或第3項規定為停止執行之聲請，均應以行政處分
    或決定之執行，將發生難於回復之損害為前提，惟本件所爭
    執者為相對人可否執行罰鍰30萬元，核其性質應屬財產上之
    執行，本件縱不予停止執行，將來並非不能以同額金錢返還
    之，亦即於一般社會通念上，就原處分之執行，並無損害不
    能回復原狀或達到回復困難之程度可言。本件聲請即與行政
    訴訟法第116條第2項及第3項所規定之要件不合，要難准許
    ，應予駁回。至於原處分主文所述及：「於收受處分書15日
    後經查再違反規定者，將依規定重為處罰。」等語，則屬促
    請抗告人注意，僅係單純之觀念通知，並不因該項敘述而生
    何法律上之效果者，自非行政處分，不得聲請停止執行，附
    此敘明。
二、本件抗告意旨略謂：法務部行政執行署臺北執行處民國96年
    2月24日北執甲96年移民罰執字第00121378號命令抗告人應
    於97年1月8日清償應納金額30萬元及利息170元，或提出公
    司財務報表報告，否則將對抗告人之負責人限制住居，因抗
    告人之負責人因業務需要，有往來美國與臺灣之需要，受限
    制住居恐使公司業務停擺，而發生難於回復之損害等語。按
    「原處分或決定之執行，除法律另有規定外，不因提起行政
    訴訟而停止。行政訴訟繫屬中，行政法院認為原處分或決定
    之執行，將發生難於回復之損害，且有急迫情事者，得依職
    權或依聲請裁定停止執行。但於公益有重大影響，或原告之
    訴在法律上顯無理由者，不得為之。於行政訴訟起訴前，如
    原處分或決定之執行將發生難於回復之損害，且有急迫情事
    者，行政法院亦得依受處分人或訴願人之聲請，裁定停止執
    行。但於公益有重大影響者，不在此限。」行政訴訟法第11
    6條第1項、第2項、第3項分別規定明確。經核原裁定以本件
    原處分縱不予停止執行，將來並非不能以同額金錢返還之，
    並無損害不能回復原狀或達到回復困難之程度可言。本件聲
    請即與行政訴訟法第116條第2項及第3項所規定之要件不合
    ，而予以駁回抗告人之聲請，並無不合，其抗告難認有理由
    ，應予駁回。至抗告意旨主張法務部行政執行署限期命抗告
    人繳款，否則將對抗告人負責人為限制出境，此將造成抗告
    人難於回復之損害等語，惟上開執行署所為之處分，並非本
    件抗告人原請求停止執行之行政處分，自非本院所得予以審
    究範圍，附此敘明。
三、依行政訴訟法第104條、民事訴訟法第95條、第78條，裁定
    如主文。
中    華    民    國    97    年    2     月    27    日
                    最高行政法院第一庭
                        審判長法官  鄭  淑  貞
                              法官  吳  東  都
                              法官  吳  明  鴻
                              法官  鄭  小  康
                              法官  帥  嘉  寶
以  上  正  本  證  明  與  原  本  無  異
中    華    民    國    97    年    2     月    29    日
                              書記官  郭  育  玎


司法院資訊處製作；財團法人民間司法改革基金會備份。
